【裁判字號】    98,上,998
【裁判日期】    990323
【裁判案由】    返還不當得利
【裁判全文】
臺灣高等法院民事判決                   98年度上字第998號
上訴人即附
帶被上訴人  乙○○
訴訟代理人  蕭嘉甫律師
            周欣穎律師
被  上訴人  甲○○
            丙○○
共      同
訴訟代理人  楊延壽律師
複  代理人  陳昭全律師
被  上訴人  辛○○○
訴訟代理人  壬○○
            庚○○
被  上訴人  己○○
被上訴人即
附帶上訴人  丁○○○
前  一  人
訴訟代理人  戊○○
前  二  人
訴訟代理人  俞兆年律師
            連復淇律師
複  代理人  李文欽律師
上列當事人間請求返還不當得利事件，兩造對於中華民國98年7
月17日臺灣士林地方法院96年度訴字第1305號第一審判決各自提
起上訴、附帶上訴，本院於99年3月9日辯論終結，判決如下：
    主    文
上訴駁回。
原判決不利於附帶上訴人部分廢棄。
上廢棄部分，附帶被上訴人第一審之訴及假執行聲請均駁回。
第一、二審訴訟費用（除確定部分外，含附帶上訴部分），由上
訴人負擔。
    事    實    及    理    由
一、程序部分：
    被上訴人辛○○○未於言詞辯論期日到場，核無民事訴訟法
    第386條各款所列情形，爰依上訴人之聲請，由其一造辯論
    而為判決。
二、上訴人主張：上訴人為坐落台北市○○區○○段3小段499、
    527、527-1地號土地（以下分別稱第499、527、527-1號土
    地，合稱系爭土地）所有權人。被上訴人己○○所有門牌號
    碼台北市○○區○○街210巷13號1至4樓建物（下合稱13號
    建物，建號為第131700至31703號），占用527、527- 1土地
    如附圖所示D、E、F區域。被上訴人丁○○○、甲○○、丙
    ○○、辛○○○分係台北市○○區○○街210巷16號1至4樓
    違章建築（下合稱16號建物）所有權人，該屋占用499地號
    土地如附圖所示B部分，丁○○○且增建房舍占用該地如附
    圖所示A區域。被上訴人就前開占用部分並無合法權源，應
    拆除A部分房屋，並自民國（下同）91年12月起至返還占用A
    、B、D、E、F土地之日止，按申報地價年息10%計付不當得
    利（D、E、F部分自91年12月1日至96年11月30日為新台幣（
    下同）150萬1565元；並自96年12月1日起，按月以2萬6844
    元計算。B部分自91年12月1日至96年11月30日，丁○○○、
    甲○○、丙○○、辛○○○每人為19萬1202元，自96年12月
    1日起，每人按月以3418元計算。A部分自91年12月1日至96
    年11月30日為50萬9080元；自96年12月1日起，按月以9100
    元計付）。爰依所有權返還請求權、不當得利法則，請求丁
    ○○○拆屋還地、被上訴人按占用面積支付不當得利等語〔
    於原審聲明：如附表所示。原審判決：(一)丁○○○應將坐落
    499號土地上如附圖A部分之34.3平方公尺增建物拆除，將土
    地返還予上訴人；(二)丁○○○應給付上訴人25萬4540元，及
    自97年6月7日起至清償日止，按年息百分之五計算之利息；
    另應自96年12月1日起至拆除上開增建物返還土地之日止，
    按月給付上訴人4550元；(三)駁回上訴人其餘請求。上訴人就
    敗訴之一部提起上訴，丁○○○就敗訴部分提起附帶上訴〕
    。並上訴及答辯聲明：(一)原判決不利於上訴人下列部分廢棄
    。(二)如附表第(一)項。(三)如附表第(二)項。(四)丁○○○應再給付
    上訴人25萬4540元，及自97年6月7日起至清償日止，按年息
    5%計算之利息；並應自96年12月1日起至騰空返還如原判決
    附圖所示A部分土地之止，按月再給付上訴人4511元。(五)附
    帶上訴駁回。
三、被上訴人（丁○○○且為附帶上訴人）則以：
  (一)訴外人張國樑籌建孔雀新城社區，遂由訴外人協盈建設有限
    公司（下稱協盈公司）策劃，並以張國樑、楊金同等人名義
    對外簽約。64年間，張國樑與己○○、丁○○○、訴外人陳
    不、陳為華等人分別簽定合建契約。同年11、12月間，建商
    以楊金同名義分別與丙○○（由其父游傳枝簽約，嗣於83年
    3月5日過世）、甲○○及辛○○○，簽訂「孔雀新城買賣契
    約書」及「訂購土地委託書」。嗣陳不、陳為華於64年間提
    供系爭土地並出具使用同意書，建商遂興建系爭13號、16號
    建物。上訴人為建商張國樑之弟，且為起造人、監造人，明
    知被上訴人基於合建或買賣契約占用土地，仍同意繼受取得
    系爭土地，故被上訴人得對抗之。
  (二)丁○○○另稱499號土地附圖A部分係16號建物法定空地，其
    就建物基地有合法權源，故上訴人不得要求其拆除該部分房
    舍、支付不當得利等語。
  (三)均答辯聲明：上訴駁回。如受不利判決，願供擔保請准宣告
    免為假執行。丁○○○另附帶上訴聲明：(一)原判決不利於附
    帶上訴人部分廢棄。(二)上開廢棄部分，附帶被上訴人第一審
    之訴及假執行之聲請均駁回。
四、兩造不爭執事實：
  (一)系爭土地重測前地號為社子段後港墘小段379-6、380-7、
    379-7地號，本係陳為華（379-6、379-7號）與陳不（380-7
    ）所有，曾於64年間出具土地使用權同意書，供人（含被上
    訴人）興建房屋。系爭土地業已移轉登記為上訴人所有（見
    原審卷(一)101、113、115頁、本院卷128至133頁）
  (二)13號建物現登記己○○所有，坐落527、527-1地號如附圖D
    、E、F所示區域。16號建物坐落499地號土地如附圖B區域，
    1至4樓分別為丁○○○、甲○○、丙○○、辛○○○所有，
    丁○○○並在499號土地如附圖A部分增建房舍。（見本院卷
    46頁背面）。
  (三)64年5月10日，己○○、丁○○○曾就台北市○○區○○段3
    小段505、510、506、508、536地號土地（重測前為社子段
    後港墘小段379-4、379-5、379-8、379-9、379-10地號），
    與張國樑簽訂合建契約。（見原審卷(一)90至100頁）
  (四)64年11月22日，丙○○之父游傳枝（83年3月5日過世），以
    張炎傳（丙○○兄）之名義，與楊金同就16號建物3樓簽訂
    「孔雀新城買賣契約書」及「訂購土地委託書」。64年11月
    26日，甲○○與楊金同就16號建物2樓簽訂「孔雀新城買賣
    契約書」及「訂購土地委託書」。同年12月6日，辛○○○
    亦與楊金同就16號建物4樓簽訂「孔雀新城買賣契約書」及
    「訂購土地委託書」。（見原審卷(一)34至47、55至63頁）
五、本件爭點為：(一)被上訴人所有13、16號建物，就系爭土地B
    、D、E、F部分有無使用權源？(二)丁○○○於系爭土地附圖
    Ａ部分搭蓋違建，有無使用權源？(三)如被上訴人構成不當得
    利，其不當得利數額為何？茲就兩造論點分述如下。
六、關於被上訴人所有13、16號建物，就系爭土地B、D、E、F部
    分有無使用權源方面：
    上訴人主張其為系爭土地所有權人，原地主陳不、陳為華與
    建商之合建契約及土地使用權同意書，僅具有債之效力，被
    上訴人不得據此向上訴人主張為有權占有；何況已逾土地使
    用權同意書所載1年期限，故被上訴人所有13號、16號房屋
    無權占用系爭土地B、D、E、F區域等語。被上訴人辯稱建商
    與陳不、陳為華等多名地主合建孔雀新城，並交換土地建屋
    ，具有類似分管協議之效力；嗣陳不、陳為華出具土地使用
    同意書以興建房屋，被上訴人分別因合建或購屋而使用系爭
    土地，且在1年期限內取得13號、16號建物之建築執照，自
    屬有權占有。何況，上訴人為建商張國樑之弟，且為房屋起
    造人、監造人，對合建契約及使用同意書知悉甚詳，其承受
    系爭土地，自應受土地使用同意書所拘束等語。經查：
  (一)按「起造人申請建造執照或雜項執照時，應備具申請書、土
    地權利證明文件、工程圖樣及說明書」，建築法第30條定有
    明文。所謂土地權利證明文件，係指起造人得合法使用土地
    建築之一切證明文件，如為所有權，須附有所有權狀或土地
    登記簿謄本，租賃權須附租約書，借用權須附借約證書或土
    地所有權人出具之土地使用權同意書（最高行政法院55年判
    字第33號判例、92年度判字第806號裁判意旨參照）。又按
    「稱使用借貸者，謂當事人一方以物交付他方，而約定他方
    於無償使用後返還其物之契約。」，民法第464條亦有明文
  (二)上訴人於原審即表示張國樑、楊金同為建商（見原審卷(二)第
    100、101頁），於本院99年2月26日辯論意旨狀亦為相同陳
    述（見本院卷190頁），應認張國樑、楊金同均可代表建商
    對外簽約。嗣張國樑於64年5月10日，與己○○、丁○○○
    就台北市○○區○○段3小段505、510、506、508、536地號
    土地（重測前為社子段後港墘小段379-4、379-5、379-8、
    379-9、379-10地號），簽訂合建契約。而64年11月22日，
    同年月26日、同年12月6日，楊金同分別與游傳枝（丙○○
    父，83年3月5日過世）、甲○○、辛○○○就就16號建物3
    樓、2樓、4樓簽訂「孔雀新城買賣契約書」及「訂購土地委
    託書」，均為兩造所不爭（見前開不爭執事項(三)、(四)）。又
    13號建物現登記己○○所有，坐落527、527-1地號如附圖D
    、E、F所示區域。16號建物坐落499 地號土地如附圖B區域
    ，1至4樓分別為丁○○○、甲○○、丙○○、辛○○○所有
    （見前述不爭執事項(二)）。故建商基於前開合契、買賣契約
    為被上訴人所取得使用權源，被上訴人均得享有。
  (三)系爭土地嗣移轉登記為上訴人所有，但陳為華、陳不於移轉
    前即出具「土地使用權同意書」3紙，供建商為被上訴人等
    人興建4層樓RC建築物（見原審卷(一)101、103、105頁），亦
    此為兩造所不爭（見不爭執事項(一)）。陳不於原審98年5 月
    11日言詞辯論期日證稱：是由大哥陳商志和建商接洽合建事
    宜，但大哥已過世二十幾年。本來要建孔雀新城，合建後，
    我與大嫂分得6號之1的1至4樓、隔壁8號1樓。我們該分得房
    屋已經完成過戶，不知土地為何過戶給上訴人（建商之弟）
    ；我名下土地使用權同意書上所蓋印章是我的。建商沒有將
    房屋完工，是我們自己收尾，但沒有解約等語（見原審卷(二)
    149頁背面筆錄），核與被上訴人所辯陳為華、陳不提供土
    地和建商合建，經地主提供使用同意書，遂在系爭土地上興
    建13、16號之4層樓建物情節相符。茲土地使用權同意書載
    明「茲有…（含被上訴人己○○、甲○○、丙○○、丁○○
    ○、辛○○○5人）等人，擬在下列土地上建築肆層RC造建
    築物貳棟，業經（陳為華、陳不）等人完全同意，為申請建
    造執照特立此同意書為憑。…」等語（見原審卷(一)101、113
    、115頁），可知陳為華、陳不與建商合建後，旋提供土地
    使用同意書予建商，供建商為被上訴人等多人興建上開13、
    16號建物；故陳為華、陳不雖與被上訴人雖無合建關係，但
    是經由建商促使其提供土地使用同意書，陳為華、陳不與被
    上訴人因而成立使用借貸關係，故被上訴人有權使用系爭土
    地。由於土地使用權同意書並未約定使用借貸期間，解釋上
    ，迨13、16號建物滅失或無法繼使用時，使用借貸目的始結
    束。
  (四)系爭土地嗣經楊金同、上訴人、訴外人林水源等多人分別申
    請台北市政府64建（士林）字第218、220、66建（士林）字
    第306號建造執照（原審卷(一)119、原審卷(二)第108至111 、
    155至159、160至161頁）。甲○○、游傳枝（丙○○父）、
    丁○○○、辛○○○等人為台北市政府64建（士林）字第
    218號建造執照起造人之一（見原審卷(一)119頁），己○○為
    66建（士林）字第306號建造執照起造人之一，嗣取得台北
    市政府67使字第417號使用執照，己○○進而登記13號建物
    所有權人，亦有使用執照與建物謄本可稽（見原審卷(一)第
    120、14至17頁）；故13與16號建物均係依據土地使用權同
    意書所興建，依前述土地使用權同意書，己○○就13號建物
    有權使用系爭土地（527、527-1地號）如附圖所示D、E、F
    區域，而丁○○○、甲○○、丙○○、辛○○○就16號建有
    權使用系爭土地（499地號）如附圖B區域。
  (五)又按「如其事實為第三人明知或可得而知，縱為債權契約，
    其契約內容仍非不得對第三人發生法律上之效力。」，司法
    院大法官會議釋字第349號解釋理由書著有明文。且土地與
    房屋為各別之不動產，各得單獨為交易之標的，且房屋性質
    上不能與土地使用權分離而存在，亦即使用房屋必須使用該
    房屋之地基，故土地及房屋同屬一人，而將土地及房屋分開
    同時或先後出賣，其間雖無地上權設定，然除有特別情事，
    可解釋為當事人之真意，限於賣屋而無基地之使用外，均應
    推斷土地承買人默許房屋承買人繼續使用土地（最高法院48
    年台上字第1457號判例意旨參照）。特定當事人間倘以不動
    產為標的所訂立之債權契約，其目的隱含使其一方繼續佔有
    該不動產，並由當事人依約交付使用，其事實為第三人所明
    知者，縱未經以登記為公示方法，因已具備使第三人知悉該
    狀態之公示作用，自應與不動產以登記為公示方法之效果等
    量齊觀，並使該債權契約對於受讓之第三人繼續存在，此乃
    基於「債權物權化」法理所衍生之結果，觀之民法第425條
    第1項規定：「出租人於『租賃物交付後，承租人佔有中』
    ，縱將其所有權讓與第三人，其租賃契約，對於受讓人仍繼
    續存在」，特揭櫫「租賃物交付後，承租人占有中」等公示
    作用之文字，並參照司法院釋字第349號解釋文、理由書暨
    協同意見書、部分不同意書、不同意見書及最高法院48年台
    上字第1065號判例意旨自明（參見最高法院97年台上字第
    1729號判決意旨）。查陳為華、陳不與建商合建，遂提供土
    地使用權同意書供建商搭蓋房屋；嗣被上訴人再分別與建商
    張國樑、楊金同簽訂合建或買賣契約，因而取得13、16號建
    物所有權，解釋上，此種合建或買賣預售屋之交易模式，房
    屋與土地均由建商掌控過戶程序，與最高法院48台上1457號
    判例所指「土地與房屋原同屬一人、嗣分別出售不同人」情
    節，應為同一處理；故系爭土地繼受者，除有特別情事外，
    仍應解為其默示同意房屋承買人繼續使用土地。何況，上訴
    人係建商張國樑之弟，且係前開房屋起造人或監造人，有13
    號建物之67使字第417號使用執照、16號建物之64建（士林
    ）字第218號建造執照存根（見原審卷(一)120、48頁），其對
    於原地主同意建商建屋予被上訴人使用一節，尤屬知之甚詳
    ；其聲稱建商楊金同、林水源、張國樑積欠監造費等項，遂
    移轉系爭土地予上訴人（見本院卷190頁），自應認真意包
    含默許房屋承買人繼續使用土地；否則亦應認系爭土地使用
    借貸關係業經公示，得對於受讓之第三人繼續存在。上訴人
    仍謂司法院大法官會議釋字第349號解釋理由書等實務見解
    ，均針對共有人之分管約定效力所為解釋；顯然忽略上開實
    務見解認為基地使用借貸關係經公示於眾，具有對抗第三人
    效力，故為本院所不採。
  (六)再按「權利之行使，不得違反公共利益，或以損害他人為主
    要目的。行使權利，履行義務，應依誠實及信用方法。」，
    民法第148條亦定有明文。權利之行使是否以損害他人為主
    要目的，應就權利人因權利行使所能取得之利益，與他人及
    國家社會因其權利行使所受之損失，比較衡量以定之。倘其
    權利之行使，自己所得利益極少而他人及國家社會所受之損
    失甚大者，非不得視為以損害他人為主要目的，此乃權利社
    會化之基本內涵所必然之解釋。是土地所有人於與他人訂立
    建屋之不定期使用借貸特約後，縱將其土地讓與第三人，依
    上揭誠信原則之規定，並參照本院48年台上字第1065號判例
    及司法院釋字第349號解釋之意旨，該受讓土地之第三人若
    知悉已有使用借貸特約存在，其行使該土地所有權之物上請
    求權，即有違誠信原則而不得為之（最高法院96年度台上字
    第1526號判決意旨參照）。上訴人既為建商張國樑之弟，且
    係13、16號建物之起造人或監造人，則其對於原地主陳為華
    、陳不與建商張國樑、楊金同等人合建關係知之甚詳，就陳
    為華、陳不出具土地使用權同意書，做為興建13、16號建物
    基地乙節，亦無不知之理，已如前述。縱使建商因積欠監造
    等費用而移轉系爭土地，上訴人亦明知被上訴人為建商之合
    建地主、預售屋承買人，透過建商與陳為華、陳不合建，系
    爭土地已成為被上訴人13、16號建物之基地，本應移由被上
    訴人所有；惟上訴人仍同意受讓已建有房屋系爭土地，並在
    二十餘年後對被上訴人主張無權占及並請求返還不當得利，
    亦屬違反誠信原則情事。
  (七)上訴人固謂土地使用權同意書為期1年，並非永久、無償供
    被上訴人使用云云。惟同意書全文為「茲有…（含被上訴人
    己○○、甲○○、丙○○、丁○○○、辛○○○5人）等人
    ，擬在下列土地上建築肆層RC造建築物貳棟，業經（陳為華
    、陳不）等人完全同意，為申請建造執照特立此同意書為憑
    。…」等語（見原審卷(一)101、113、115頁），並未限定同
    意使用之期限，解釋上為不定期限使用借貸，應於地上建物
    滅失或無法繼續使用始完成使用借貸目的。至於同意書記載
    「本同意書自應從同意日起壹年內提出申請執照，逾期無效
    。」（見同頁），惟系爭土地嗣分別申請台北市政府64建（
    士林）字第218號、220號、66建（士林）字第306號建造執
    照獲准（見本段理由第(四)小段），是陳為華、陳不於同意書
    所附限期業已解除，土地使用權同意書仍屬有效，被上訴人
    得繼續使用系爭土地，至13號、16號建物建物滅失或無法繼
    續使用始完成使用借貸目的。在此之前，被上訴人並非無權
    占有，不必就B、D、E、F部分支付不當得利。
七、關於丁○○○於系爭土地附圖Ａ部分搭蓋違建，有無使用權
    源方面：
    上訴人主張其為系爭土地所有權人，丁○○○擅自於其上搭
    建附圖所示A部分（面積34.3平方公尺）違建，應拆除並返
    還基地，及按土地申報地價年息10%支付不當得利至返還土
    地之日起（91年12月1日至96年11月30日為50萬9080元，自
    96年12月1日起，按月計付9100元）。丁○○○辯稱系爭土
    地如附圖A部分係16號建物法定空地，其就建物基地有使用
    權源，不生拆屋還地、不當得利等語。經查：
  (一)系爭499號土地經原地主陳為華、陳不提供土地使用權同意
    書，供丁○○○、甲○○、丙○○、辛○○○所有16號建物
    做為基地使用，嗣上訴人取得系爭土地所有權後，被上訴人
    基於使用借貸關係，仍得繼續使用系爭土地，已如前述。
  (二)16號建物所有人（丁○○○、甲○○、丙○○、辛○○○）
    與上訴人就499號土地存在使用借貸關係，而附圖A部分亦位
    於16號建物所坐落499號土地，解釋上，499號土地使用、收
    益、管理權限應由16號建物所有權人（丁○○○、甲○○、
    丙○○、辛○○○）共同行使之；如部分屋主擅自將土地做
    其他使用，亦應由其他屋主出面主張權利。土地所有權人於
    終止使用借貸關係前，既受使用借貸關係所拘束，即無從再
    主張借用人丁○○○無權占用附圖A部分搭建房屋，並對其
    請求不當得利。
八、綜上所述，被上訴人分別與建商簽訂合建、預售屋房地買賣
    契約，系爭土地原地主陳為華、陳不亦與建商合建，遂提供
    土地使用權同意書由建商建屋予被上訴人，故被上訴人與地
    主就系爭土地成立使用借貸關係。嗣系爭土地雖未移轉為被
    上訴人所有，反而登記於上訴人名下；但前開基地使用借貸
    關係業經公示，且上訴人為建商張國樑之弟，且係建物起造
    人或監造人，故仍應受使用借貸關係所拘束，不得主張被上
    訴人無權占有附圖B、D、E、F部分，其請求丁○○○拆除A
    部分違建並返還基地，以及占用A、B、D、E、F部分之不當
    得利，於法無據。從而：
  (一)上訴人依據所有物返還請求權、不當得利法則。請求如附表
    所示(一)至(三)給付，為無理由，不應准許；是則原審駁回上訴
    人請求「(1)如附表第(一)項請求，(2)如附表第(二)項請求，(3)丁
    ○○○應給付上訴人25萬4540元，及自97年6月7日起至清償
    日止，按年息5%計算之利息；並應自96年12月1日起至騰空
    返還如原判決附圖所示A部分土地之日止，按月給付上訴人
    4550元（元以下四捨五入）」，經核並無違誤，上訴意旨指
    摘原判決此部分不當，求予廢棄改判，為無理由，應予駁回
  (二)原審判命：「(一)丁○○○應將坐落499號土地上如附圖A部分
    之34.3平方公尺增建物拆除，將土地返還予上訴人。(二)丁○
    ○○應給付上訴人25萬4540元，及自97年6月7日起至清償日
    止，按年息百分之五計算之利息；另應自96年12月1日起至
    拆除上開增建物返還土地之日止，按月給付上訴人4550元（
    元以下四捨五入）。」，並為假執行之宣告，自有未洽。丁
    ○○○附帶上訴意旨指摘原判決此部分不當，求予廢棄改判
    ，為有理由，應由本院予以廢棄改判如主文第三項所示。
九、本件為判決基礎之事證已明，兩造其餘主張、陳述及所提證
    據，經審酌後，認均與本件結論無礙，不再一一論列，併予
    敘明。
十、據上論結，本件上訴為無理由，附帶上訴為有理由，爰判決
    如主文。
中    華    民    國    99    年    3     月    23    日
                    民事第十七庭
                        審判長法  官  藍文祥
                              法  官  張競文
                              法  官  吳燁山
正本係照原本作成。
如不服本判決，應於收受送達後20日內向本院提出上訴書狀，其
未表明上訴理由者，應於提出上訴後20日內向本院補提理由書狀
（均須按他造當事人之人數附繕本）上訴時應提出委任律師或具
有律師資格之人之委任狀；委任有律師資格者，另應附具律師資
格證書及釋明委任人與受任人有民事訴訟法第466條之1第1項但
書或第2項（詳附註）所定關係之釋明文書影本。
中    華    民    國    99    年    3     月    24    日
                              書記官  于  誠
附註：
民事訴訟法第466條之1（第1項、第2項）：
對於第二審判決上訴，上訴人應委任律師為訴訟代理人。但上訴
人或其他法定代理人具有律師資格者，不在此限。
上訴人之配偶、三親等內之血親、二親等內之姻親，或上訴人為
法人、中央或地方機關時，其所屬專任人員具有律師資格並經法
院認為適當者，亦得為第三審訴訟代理人。
附表：（見原審卷(二)174、175、190頁）
  (一)己○○應給付上訴人150萬1565元，及自起訴狀繕本送達翌
    日起至清償日止，按年息5%計算之利息。並自96年12月1日
    起至騰空返還如附圖所示D、E、F部分土地之日止，按月給
    付上訴人2萬6844元。
  (二)丁○○○、甲○○、丙○○、辛○○○各應給付上訴人19萬
    1202元，及自起訴狀繕本送達翌日起至清償日止，按年息5%
    計算之利息。並自96年12月1日起至騰空返還如附圖所示B部
    分土地之日止，每人按月給付上訴人3418元。
  (三)丁○○○應將坐落499號土地上如附圖所示A部分增建物拆除
    ，並將該土地返還上訴人。並給付上訴人50萬9080元，及自
    起訴狀繕本送達翌日起至清償日止，按年息5%計算之利息；
    並自96年12月1日起至騰空返還如附圖所示A部分土地之日止
    ，按月給付上訴人9101元。
  (四)丁○○○應給付上訴人112萬2553元（982,096+140,457=1,
    122,553），及自起訴狀繕本送達翌日起至清償日止，按年
    息5%計算之利息。（占用附圖C部分，自91年12月1日至96年
    11月30日不當得利為98萬2096元，96年12月1日至97年7月31
    日共14萬0457元）

司法院資訊處製作；財團法人民間司法改革基金會備份。
